PERFIL

Soy Ingeniero Civil, actualmente estoy trabajando para la organización "Un Techo para mi País Panamá", como Director de Vivienda & Hábitat, en el departamento de territorio.

Me especializo en el análisis y perspectivas de proyectos de infraestructura, creando debates, para imprimir energía y cuantificar opciones diferentes para generar comunidades sostenibles y que formen parte de una sociedad inclusiva donde todos y todas tengan los mismos derechos.

CONTACTO

PHONE.

+507 6980-9763

WFRSITF:

https://www.linkedin.com/in/sebasti%C 3%A1n-cordova/

ecordovag20@gmail.com

CUALIDADES

- Facilidades de programación para el Manejo de grupos.
- Inclusión e Integridad
- o Trabajo en Equipo y Autogestión enfocada en resultado.
- Toma de decisiones y
- Administración de proyectos a través metodología PMI

PROGRAMAS

- OFFICE (EXCEL, WORD, PPT, PROJECT)
- **AUTOCAD** 0
- SKETCH UP
- o ETABS, SAP 2000

HOBBYS

- o Voluntariado
- Leer
- Wood Craft

REFERENCIAS

- o Candelaria Del Sol Abad. candelariadelsol2017@gmail.com Organismo Internacional
- Andreina Rodrigues Andreina.rodrigues@techo.org TECHO Internacional
- Ilsa Deago

ideago @iseguros.COM Internacional de Seguros

ENRIQUE CÓRDOVA GARCIA Ingeniero Civil

EDUCACIÓN

Universidad Católica Santa María la Antigua, Ciudad de Panamá, Escuela de Ciencias Naturales y Tecnología, Facultad de Ingeniería Civil. "Título: Licenciatura en ingeniería Civil" 2012-2016

Quality Leadership University Panamá

Diplomado en Gestión Estratégica de ONGs - 60horas

Escuela Técnica Especializada en Ingeniería, Arquitectura y Construcción, Madrid España, Modalidad Virtual

Máster en Arquitectura Ávanzada y Urbanismos Ambientalmente sostenibles Cursando.

EXPERIENCIA

Fundación Un Techo Para Mi País – Panamá - Director de Vivienda & Hábitat

Febrero 2018 – actualidad

- Formulación, diseño, presupuestacion y ejecución técnica de los proyectos de infraestructura
- Diseño, presupuestacion y reducción de costos del programa de vivienda de la fundación.
- Generación y entrega de herramientas a las coordinaciones para el apoyo en gestión, así como también seguimiento en indicadores
- Asegurar la relación precio vs calidad de los proyectos de infraestructura
- Trabajo en red con diferentes organizaciones
- Definir indicadores e instancias de validación en gestión de programada de vivienda y proyectos de infraestructura

Compañía Internacional de Seguros, S.A. – Ingeniero de Campo Noviembre 2016- Junio 2018

- Auditoria y Administración de proyectos Afianzados
- Auditoria e Inspección de Proyectos Estatales.
- Inspección de bienes asegurados.
- Avalúos comerciales y residenciales.
- Reportes, Administración, y desarrollo de obras civiles
- Visita Técnica a Clientes, elaboración de reportes mensuales y cumplimiento de metas a lo largo de la República de Panamá

Constructora Greco`s.

Ingeniero de campo, auditor – julio 2016/ noviembre 2016

- Inspector de calidad y auditoria, galera de oficinas Grupo Corporativo Pérez S.A.
- Encargado de avance de obra y pagos a contratista
- coordinaciones con contratistas y propietario
- Ingeniero de campo & control de calidad, Remodelación de sucursal Grupo Corporativo Pérez S.A. Proyecto, Tambor de Vía España

Fundador y Propietario de empresa "CCG- Consultores Córdova García" - CEO

2016 – actualidad

- Inspección y remodelación de proyectos de infraestructura
- Administración de Proyectos Civiles
- Asesoramiento en programas y proyectos sociales.